---
title: "Eingangsuntersuchungen"
format:
  html:
    resources: 
      - shinylive-sw.js

filters:
  - shinylive
  
execute:
  message: false
  echo: false
  warning: false
  error: false
  
bibliography: references.bib
lang: de
number-sections: false  
jupyter: false
engine: knitr
---
  
```{css}
#| echo: false
p {
  text-align: justify
}
caption, .figure-caption {
  text-align: left;
}
figure.quarto-float-tbl figcaption {
  text-align: left !important;
}

```
  

```{r}
library(dplyr)
library(tidyr)
library(readxl)
library(ggplot2)
library(DT)

```
  

# Stufentests 
Die folgende Tabelle bietet eine detaillierte deskriptive Auswertung ausgewählter physiologischer und ergometrischer Parameter der Stufentests, wobei alle Werte als Mittelwert ± Standardabweichung angegeben werden. Die Daten werden in einer Gesamtübersicht mit Mittelwerten sowie minimalen und maximalen Messwerten (@tbl-ST_mean) dargestellt. Die analysierten Parameter umfassen die maximale mechanische Leistung (P~mech,max~) im Sitzen und Stehen, sowohl als absolute Werte als auch gewichtsbezogenen Werte [W·kg^-1^], den maximales Sauerstoffvolumenstrom ($\dot{V}\text{O}_{2,\text{max}}$) in absoluten [l·min^-1^] und relativen [ml·min^-1^·kg^-1^] Einheiten für beide Stufentests, die bestimmten ventilatorischen Schwellen (VT~1~, VT~2~), sowie die vorgegebenen Leistungen (P~mech,Vorgabe~) und Drehzahlen (nD~Vorgabe~) für die verschiedenen Belastungsintensitäten. Zusätzlich werden die maximale Herzrate (HR~ST,max~) und der O~2~-Umsatz pro Watt (O~2~-Cost of Work) dargestellt.

```{r}
#| label: tbl-ST_mean
#| tbl-cap-location: top
#| tbl-cap: "Gemittelte Parameter der beiden Stufentests: MW ± SD, Min & Max"

library(flextable)
library(dplyr)
library(officer)

ft_ST_stats<- readRDS("rds/ft_ST_stats.rds")

# Anzeigen der Tabelle
ft_ST_stats
```

#### Mechanische Leistung { .unlisted }
Die maximale mechanische Leistung der letzten vollständig absolvierten Stufe des Stufentests 
P~mech,max,sitzen~ im Sitzen ST~sitzen~ lag zwischen 330 und 500 W und betrug im Mittel 
417.8 ± 61.8 W. Die relative maximale mechanische Leistung P~mech,max,sitzen,kg~ erreichte 
dabei im Durchschnitt aller ST~sitzen~ 6.0 ± 0.5 W·kg^-1^ (R: 5.5-6.9 W·kg^-1^). 
Beim Stufentest im Stehen wurden bei der letzten Stufe P~mech,max,stehen~-Werte zwischen 
315 und 500 W erreicht, mit einem Mittelwert von 393.9 ± 60.2 W. Die mittlere relative 
maximal erreichte Stufenleistung aller Probanden im Stehen P~mech,max,stehen,kg~ betrug 
5.6 ± 0.6 W·kg^-1^ (R: 4.8-6.9 W·kg^-1^).

#### Ventilatorische Kenngrößen { .unlisted }
Der absolute maximalen Sauerstoffvolumenstrom aller Probanden in den Stufentests lagen im 
Mittel bei 5.057 ± 0.742 l·min^-1^ ($\dot{V}O_{2,max,abs,ST1}$, R: 3.900-6.181 l·min^-1^) 
für ST1 und 4.696 ± 0.882 l·min^-1^ ($\dot{V}O_{2,max,abs,ST2}$, R: 3.274-6.107 l·min^-1^) 
für ST2. Die relativen Mittelwerte aller Probanden betrugen 72.1 ± 4.2 ml·min^-1^·kg^-1^ 
($\dot{V}O_{2,max,rel,ST1}$, R: 67.8-81.2 ml·min^-1^·kg^-1^) und 
66.9 ± 8.5 ml·min^-1^·kg^-1^ ($\dot{V}O_{2,max,rel,ST2}$, R: 54.6-81.2 ml·min^-1^·kg^-1^).<br>
Die ventilatorischen Schwellen wurden auf VT~1~ = 303.9 ± 62.4 W (R: 210-400 W) und 
VT~2~ = 355.6 ± 64.9 W (R: 255-460 W) festgelegt. 

#### Ermittelte mechanische Leistungen für die Belastungen an Testtag 2 { .unlisted }
Die von den ventilatorischen Schwellen abgeleiteten und für den zweiten Testtag vorgegebenen mechanischen Leistungen P~mech,Vorgabe~ lagen für die leichte Belastungsintensität zwischen 185 und 325 W und betrugen im Mittel aller Probanden 258.9 ± 47.7 W. Für die moderate 
Intensität wurden Leistungen von 290.0 ± 54.3 W (R: 210-380 W) und für die schwere 
Intensität von 317.8 ± 54.3 W (R: 235-410 W) festgelegt.

#### Drehzahl & Herzrate { .unlisted }
Die vorgegebenen Drehzahlen für die verschiedenen Testbedingungen am zweiten Testtag 
betrugen im Sitzen nD~Vorgabe,sitzen~ im Mittel aller Probanden 88.4 ± 6.3 U·min^-1^ 
(R: 79-100 U·min^-1^) und im Stehen nD~Vorgabe,stehen~ 69.1 ± 8.8 U·min^-1^ 
(R: 59-83 U·min^-1^).<br>
Die maximal gemessene Herzrate HR~ST,max~ während den beiden Stufentests lag durchschnittlich bei 178.7 ± 7.5 min^-1^ (R: 169-192 min^-1^). 

#### Zusammenhang des VO~2,net~ und P~mech,Vorgabe~ { .unlisted }
Der durchschnittliche O~2~-Umsatz pro Watt über $\dot{V}O_{2,Ruhe}$ wird hier als O~2~-Cost of Work~ST1~ bezeichnet. Dieser betrug, berechnet aus den gemittelten 
$\dot{V}O_{2}$-Daten aller Probanden im ST1, 11.16 ml·min^-1^·W^-1^ (@fig-ST_O2cost_rel & @fig-ST_O2cost_abs).

::: {.panel-tabset}
## Gewichtsbezogene Werte
![Zusammenhang aller relativer VO~2,net~ und P~mech,Vorgabe~-Werte des Stufentests im Sitzen](images/p_O2_Cost_of_Work_ST_all_relativ.html){#fig-ST_O2cost_rel width="1100" height="450"}

## Absolute Werte
![Zusammenhang aller absoluter VO~2,net~ und P~mech,Vorgabe~-Werte des Stufentests im Sitzen](images/p_O2_Cost_of_Work_ST_all_absolut.html){#fig-ST_O2cost_abs width="1100" height="450"}
:::

::: {.callout-note collapse="true"}
## Tabelle: Parameter der Stufentests aller Probanden{ .unlisted }
```{r}
#| label: tbl-ST_table
#| tbl-cap-location: top
#| tbl-cap: "Parameter der Stufentests aller Probanden"

library(flextable)
library(dplyr)
library(officer)
library(DT)

Stufentest_df_selected <- readRDS("rds/Stufentest_df_selected.rds")

# Gruppierte Variablen nach Dezimalstellen
digits_0 <- c("Proband")

digits_1 <- c("P_mech_max_sitzen [W]",
              "P_mech_max_stehen [W]",
              "P_mech_Vorgabe_leicht [W]",
              "P_mech_Vorgabe_moderat [W]",
              "P_mech_Vorgabe_schwer [W]",
              "VT1 [W]",
              "VT2 [W]",
              "nD_Vorgabe_sitzen [U·min⁻¹]",
              "nD_Vorgabe_stehen [U·min⁻¹]",
              "HR_ST_max [min⁻¹]")
digits_2 <- c("P_mech_max_sitzen_kg [W·kg⁻¹]",
              "P_mech_max_stehen_kg [W·kg⁻¹]",
              "ST1_VO2_max_abs [l·min⁻¹]",
              "ST2_VO2_max_abs [l·min⁻¹]",
              "O2_Cost_of_Work_ST1 [ml·min⁻¹·W⁻¹]")
digits_3 <- c("ST1_VO2_max_rel [ml·min⁻¹·kg⁻¹]",
              "ST2_VO2_max_rel [ml·min⁻¹·kg⁻¹]")

# Datentabelle erstellen und formatieren
ST_table <- datatable(Stufentest_df_selected,
                      options = list(
                        pageLength = 10,
                        scrollX = TRUE,
                        scrollCollapse = TRUE,
                        autoWidth = FALSE,
                        rownames = FALSE,
                        columnDefs = list(
                          list(targets = '_all', className = 'dt-nowrap')
                        )
                      )) %>%
  formatRound(columns = digits_0, digits = 0) %>%
  formatRound(columns = digits_1, digits = 1) %>%
  formatRound(columns = digits_2, digits = 2) %>%
  formatRound(columns = digits_3, digits = 3)

ST_table
```
::: 

# Physiologische Parameter beider Stufentests { .unlisted }
Die folgenden Abbildungen zeigen die individuellen Verläufe der Herzrate, der respiratorischen 
Parameter $\dot{V}O_{2}$ und $\dot{V}CO_{2}$ sowie der mechanischen Leistung P~mech~ über die 
Zeit für die Stufentests im Sitzen und Stehen.

::: {.panel-tabset}
## Proband 01
![Belastungsparameter während des Stufentests im Sitzen: Proband 01](images/p_Stufentest_1_ST1.html){#fig-ST1_1 width="1100" height="450"}

![Belastungsparameter während des Stufentests im Stehen: Proband 01](images/p_Stufentest_1_ST2.html){#fig-ST2_1 width="1100" height="450"}

## Proband 06
![Belastungsparameter während des Stufentests im Sitzen: Proband 06](images/p_Stufentest_6_ST1.html){#fig-ST1_6 width="1100" height="450"}

![Belastungsparameter während des Stufentests im Stehen: Proband 06](images/p_Stufentest_6_ST2.html){#fig-ST2_6 width="1100" height="450"}

## Proband 10
![Belastungsparameter während des Stufentests im Sitzen: Proband 10](images/p_Stufentest_10_ST1.html){#fig-ST1_10 width="1100" height="450"}

![Belastungsparameter während des Stufentests im Stehen: Proband 10](images/p_Stufentest_10_ST2.html){#fig-ST2_10 width="1100" height="450"}

## Proband 13
![Belastungsparameter während des Stufentests im Sitzen: Proband 13](images/p_Stufentest_13_ST1.html){#fig-ST1_13 width="1100" height="450"}

![Belastungsparameter während des Stufentests im Stehen: Proband 13](images/p_Stufentest_13_ST2.html){#fig-ST2_13 width="1100" height="450"}

## Proband 15
![Belastungsparameter während des Stufentests im Sitzen: Proband 15](images/p_Stufentest_15_ST1.html){#fig-ST1_15 width="1100" height="450"}

![Belastungsparameter während des Stufentests im Stehen: Proband 15](images/p_Stufentest_15_ST2.html){#fig-ST2_15 width="1100" height="450"}

## Proband 19
![Belastungsparameter während des Stufentests im Sitzen: Proband 19](images/p_Stufentest_19_ST1.html){#fig-ST1_19 width="1100" height="450"}

![Belastungsparameter während des Stufentests im Stehen: Proband 19](images/p_Stufentest_19_ST2.html){#fig-ST2_19 width="1100" height="450"}

## Proband 20
![Belastungsparameter während des Stufentests im Sitzen: Proband 20](images/p_Stufentest_20_ST1.html){#fig-ST1_20 width="1100" height="450"}

![Belastungsparameter während des Stufentests im Stehen: Proband 20](images/p_Stufentest_20_ST2.html){#fig-ST2_20 width="1100" height="450"}

## Proband 22
![Belastungsparameter während des Stufentests im Sitzen: Proband 22](images/p_Stufentest_22_ST1.html){#fig-ST1_22 width="1100" height="450"}

![Belastungsparameter während des Stufentests im Stehen: Proband 22](images/p_Stufentest_22_ST2.html){#fig-ST2_22 width="1100" height="450"}

## Proband 23
![Belastungsparameter während des Stufentests im Sitzen: Proband 23](images/p_Stufentest_23_ST1.html){#fig-ST1_23 width="1100" height="450"}

![Belastungsparameter während des Stufentests im Stehen: Proband 23](images/p_Stufentest_23_ST2.html){#fig-ST2_23 width="1100" height="450"}
:::

# Drehzahltest
Die folgende Tabelle bietet eine detaillierte deskriptive Auswertung ausgewählter physiologischer und ergometrischer Parameter des Drehzahltests, wobei alle Werte als Mittelwert ± Standardabweichung angegeben werden. Die Daten werden in einer Gesamtübersicht mit Mittelwerten sowie minimalen und maximalen Messwerten (@tbl-DT_mean) dargestellt. Die analysierten Parameter umfassen die maximale Drehzahl (nD~DT,max~) und die durchschnittliche Drehzahl der letzten 60 Sekunden (nD~DT,60~), die berechnete innere Leistung mit Hilfe biomechanischen Modells sowohl maximal (P~Int,Modell,DT,max~) als auch gemittelt über die letzten 60 Sekunden (P~Int,Modell,DT,60~), sowie die prozentuale Ausbelastung des Sauerstoffvolumenstroms im Vergleich zum Stufentest ($\dot{V}\text{O}_{2,\text{DT,percent}}$). Zusätzlich werden die maximalen Herzraten beider Tests (HR~DT,max~, HR~ST,max~), der durchschnittliche Netto-Wirkungsgrad (η~DT,netto~), der O~2~-Umsatz pro Watt (O~2~-Cost of Work~DT,Modell~) und die O~2~-Kosten der Leerbewegung (O~2~-Cost~nD,Vorgabe~) dargestellt.

```{r}
#| label: tbl-DT_mean
#| tbl-cap-location: top
#| tbl-cap: "Gemittelte Parameter des Drehzahltests: MW ± SD, Min & Max"

library(flextable)
library(dplyr)
library(officer)

ft_DT_stats<- readRDS("rds/ft_DT_stats.rds")

# Anzeigen der Tabelle
ft_DT_stats
```

#### Drehzahl { .unlisted }
Die maximale erreichte Drehzahl nD~DT,max~ während des Drehzahltests betrug im Mittel 
aller Durchgänge der Probanden 173.7 ± 6.5 min^-1^, wobei die höchste erreichte Drehzahl 
bei 183.0 min^-1^ und die niedrigste bei 162.5 min^-1^ lag. Im Mittel aller Probanden lag 
die Drehzahl während der letzten 60 Sekunden nD~DT,60~ bei 168.7 ± 6.4 min^-1^ 
(R: 159.2-177.6 min^-1^).

#### Innere Leistung { .unlisted }
Die mittels biomechanischer Modellsimulation berechnete maximale innere Leistung 
P~Int,Modell,DT,max~ während des Drehzahltests lag zwischen 192.8 und 337.5 W und 
betrug im Mittel aller Probanden 269.1 ± 48.6 W. Die durchschnittliche P~Int,Modell,DT,max~ in den 
letzten 60 Sekunden P~Int,Modell,DT,60~ lag bei 251.4 ± 42.9 W (R: 188.4-323.8 W).

#### Ventilatorische und physiologische Kenngrößen { .unlisted }
Die prozentuale Auslastung des Sauerstoffvolumenstroms $\dot{V}O_{2,DT,percent}$ im Vergleich zum 
maximalen gemessenen Sauerstoffvolumenstrom während der Stufentests erreichte im Mittel 
93.9 ± 3.6% und blieb auch im Maximum mit 97.2% unter dem maximalen Sauerstoffvolumenstrom 
der Stufentests. <br>
Die maximale Herzrate im Drehzahltest HR~DT,max~ lag durchschnittlich bei 
181.5 ± 5.6 min^-1^ (Range (R): 174-191 min^-1^) und damit im Mittel höher als die maximale 
Herzrate der Stufentests HR~ST,max~ von 178.7 ± 7.5 min^-1^ (R: 169-192 min^-1^).

#### Netto-Wirkungsgrad { .unlisted }
Der Netto-Wirkungsgrad η~DT,netto~, der mit der P~Int,Modell,DT~ kalkuliert wurde, 
betrug während des Drehzahltests für die Drehzahlwerte über 80 min^-1^ im Durchschnitt 
18.49 ± 2.13%, mit einem Maximum von 23.10% und einem Minimum von 16.40%.

#### Zusammenhang des VO~2,net~ und P~Int,Modell,DT~ { .unlisted }
Der Sauerstoffumsatz pro Watt P~Int,Modell,DT~ (O~2~-Cost of Work~DT,Modell~) lag bei 14.867 ml·min^-1^·W^-1^ und damit über den in der Literatur beschriebenen Werten von 8.5-12.0 ml·min^-1^·W^-1^ für die Fahrradergometrie [@Rassouli2015; @Wasserman2011; @Heck2022; @Oezyener2001] (siehe @fig-DT_O2cost_all & @fig-DT_O2cost_mean).

::: {.panel-tabset}
## Alle Probanden { .unlisted }
![Zusammenhang der VO~2,net~ und P~Int,Modell~-Werte aus allen Drehzahltests](images/p_O2_Cost_of_Work_DT_all.html){#fig-DT_O2cost_all width="1100" height="450"}

## Gemittelte Werte { .unlisted }
![Zusammenhang der gemittelten VO~2,net~ und P~Int,Modell~-Werte aus allen Drehzahltests](images/p_O2_Cost_of_Work_DT.html){#fig-DT_O2cost_mean width="1100" height="450"}
:::

#### Zusätzlicher Sauerstoffumsatz für die Leerbewegung { .unlisted }
Der zusätzliche Sauerstoffumsatz für die Leerbewegung (Pedalieren ohne Widerstand) über dem Ruheumsatz bei den vorgegebenen Drehzahlen (O~2~-Cost~nD,Vorgabe~) lag zwischen 0.329 und 0.805 l·min^-1^ und betrug im Mittel aller Probanden 0.556 ± 0.165 l·min^-1^. Die Werte wurden aus der in @fig-DT_VO2_nD_all und @fig-DT_VO2_nD_mean dargestellten kubischen Modellfunktion abgeleitet.

::: {.panel-tabset}
## Alle Probanden { .unlisted }
![Zusammenhang der VO~2,net~ und Drehzahl-Werte aus dem Drehzahltest](images/p_VO2_nD_DT_all.html){#fig-DT_VO2_nD_all width="1100" height="450"}

## Gemittelte Werte { .unlisted }
![Zusammenhang der gemittelten VO~2,net~ und Drehzahl-Werten aus dem Drehzahltest](images/p_VO2_nD_DT.html){#fig-DT_VO2_nD_mean width="1100" height="450"}

## Logarithmierte Darstellung { .unlisted }
![Logarithmierte Darstellung des Zusammenhangs zwischen VO~2,net~ und Drehzahl-Werten aus dem Drehzahltest](images/p_VO2_nD_DT_log.html){#fig-DT_VO2_nD_log width="1100" height="450"}
:::

@fig-DT_PInt_nD_all zeigt den Zusammenhang zwischen der berechneten modellbasierten internen Leistung (P~Int,Modell~) und der Drehzahl aus allen Drehzahltests. Es wurden zwei mathematische Modelle an die Daten angepasst: Ein exponentielles Modell mit der Funktion $\text{P}_\text{Int,Modell}(\text{nD}) = 0.11 \cdot (e^{0.0208 \cdot \text{nD}} - 1)$ und einem Bestimmtheitsmaß von R^2^ = 0.988, sowie ein kubisches Modell mit der Funktion $\text{P}_\text{Int,Modell}(\text{nD}) = 0.00000075 \cdot \text{nD}^3$ und einem Bestimmtheitsmaß von R^2^ = 0,993. Beide Modelle zeigen eine sehr gute Anpassung an die Messdaten, wobei das kubische Modell eine geringfügig bessere Übereinstimmung aufweist. 
Das kubische Modell entspricht dabei den physikalischen Gegebenheiten, da die kinetische Energie der zyklisch bewegten Beinmassen proportional zum Quadrat der Winkelgeschwindigkeit ist ($\text{E}_{\text{kin}} \propto \omega^2$). Die innere Leistung als zeitliche Änderung dieser Energie ($P = \frac{dE}{dt}$) führt durch die zusätzliche Multiplikation mit der Winkelgeschwindigkeit zu einem kubischen Zusammenhang mit der Drehzahl.

![Zusammenhang der P~Int,Modell~ und Drehzahl-Werte aus dem Drehzahltest](images/p_PInt_nD_DT_all.html){#fig-DT_PInt_nD_all width="1100" height="450"}

::: {.callout-note collapse="true"}
## Tabelle: Parameter des Drehzahltests aller Probanden{ .unlisted }
```{r}
#| label: tbl-DT_table
#| tbl-cap-location: top
#| tbl-cap: "Parameter des Drehzahltests aller Probanden"

library(flextable)
library(dplyr)
library(officer)
library(DT)

Drehzahltest_df_selected <- readRDS("rds/Drehzahltest_df_selected.rds")

digits_0 <- c("Proband")
digits_1 <- c("nD_DT_max [min⁻¹]",
              "nD_DT_60 [min⁻¹]",
              "P_Int_Modell_DT_max [W]",
              "P_Int_Modell_DT_60 [W]",
              "VO2_DT_percent [%]",
              "HR_DT_max [min⁻¹]",
              "HR_ST_max [min⁻¹]")
digits_2 <- c("η_DT_netto [%]",
              "O2_Cost_of_Work_DT_Modell [ml·min⁻¹·W⁻¹]")
digits_3 <- c("O2_Cost_nD_Vorgabe [l·min⁻¹]")

# Datentabelle erstellen und formatieren
DT_table <- datatable(Drehzahltest_df_selected,
                      options = list(
                        pageLength = 10,
                        scrollX = TRUE,
                        scrollCollapse = TRUE,
                        autoWidth = FALSE,
                        rownames = FALSE,
                        columnDefs = list(
                          list(targets = '_all', className = 'dt-nowrap')
                        )
                      )) %>%
  formatRound(columns = digits_0, digits = 0) %>%
  formatRound(columns = digits_1, digits = 1) %>%
  formatRound(columns = digits_2, digits = 2) %>%
  formatRound(columns = digits_3, digits = 3)

DT_table
```
::: 

## Physiologische Parameter des Drehzahltests { .unlisted }

Die folgenden Abbildungen zeigen die gemittelten Belastungsparameter aller Probanden die individuellen Verläufe der Herzrate, der respiratorischen Parameter $\dot{V}O_{2}$ und $\dot{V}CO_{2}$ sowie der mechanischen Leistung P~mech~ über die Zeit für die Stufentests im Sitzen und Stehen.

::: {.panel-tabset}
## MW 
![Gemittelte Belastungsparameter aller Drehzaltests](images/p_DT_gemittelt.html){#fig-DT_gemittelt width="1100" height="450"}

## Proband 01 
![Belastungsparameter während des Drehzahltests: Proband 01](images/p_Drehzahltest_1.html){#fig-DT_1 width="1100" height="450"}

## Proband 06
![Belastungsparameter während des Drehzahltests: Proband 06](images/p_Drehzahltest_6.html){#fig-DT_6 width="1100" height="450"}

## Proband 10
![Belastungsparameter während des Drehzahltests: Proband 10](images/p_Drehzahltest_10.html){#fig-DT_10 width="1100" height="450"}

## Proband 13
![Belastungsparameter während des Drehzahltests: Proband 13](images/p_Drehzahltest_13.html){#fig-DT_13 width="1100" height="450"}

## Proband 15
![Belastungsparameter während des Drehzahltests: Proband 15](images/p_Drehzahltest_15.html){#fig-DT_15 width="1100" height="450"}

## Proband 19
![Belastungsparameter während des Drehzahltests: Proband 19](images/p_Drehzahltest_19.html){#fig-DT_19 width="1100" height="450"}

## Proband 20
![Belastungsparameter während des Drehzahltests: Proband 20](images/p_Drehzahltest_20.html){#fig-DT_20 width="1100" height="450"}

## Proband 22
![Belastungsparameter während des Drehzahltests: Proband 22](images/p_Drehzahltest_22.html){#fig-DT_22 width="1100" height="450"}

## Proband 23
![Belastungsparameter während des Drehzahltests: Proband 23](images/p_Drehzahltest_23.html){#fig-DT_23 width="1100" height="450"}
:::


# Quellenverzeichnis
::: {#refs}
:::

