---
execute:
  message: false
  echo: false
  warning: false
  error: false
  
bibliography: references.bib
lang: de
number-sections: false
---

```{css}
#| echo: false
p {
  text-align: justify
}
caption {
  text-align: justify;
}

```

# Anaerobe- laktazide Energiekomponente (W~BLC~)


```{r}
library(dplyr)
library(tidyr)
library(readxl)
library(ggplot2)
library(DT)
library(extrafont)
```

Die Berechnung des anaerob-laktaziden Energieanteils (W~BLC~) erfolgt aus dem Blutlaktatwert direkt vor Beginn der Belastung (BLC~PRE~) und dem maximalen Laktatwert nach der Belastung (BLC~PEAK~). Die Differenz von BLC~PEAK~ und BLC~PRE~ ergibt den Nettoblutlaktatwert (BLC~NET~), der die größte Schwankung zwischen BLC~PRE~ und BLC~PEAK~ darstellt. Durch Multiplikation von BLC~NET~ mit einem Sauerstoff-Laktat-Äquivalent von 3,0 [ml O~2~·kg^-1^·mmol^-1^] [@DiPrampero1981] und dem kÄ für Kohlenhydrate (kÄ~KH~) bei einem RQ von 1,0 von 21,131 kJ pro Liter O~2~ kann der anaerob-laktazide Energieanteil der Belastung in Joule ermittelt werden [@Stegemann1991, 59]:

```{r}
# 3.0 Wert nur Mittelwert mit potentiellen Schwankungen -> weiter ausführen

# Brooks2004 ab Seite 222 - Laktat nach der Belastung
```

$$
W_{BLC} = BLC_{Net} \, [\text{mmol} \cdot \text{l}^{-1}] \cdot 3.0 \, [\text{ml O}_2 \cdot \text{kg}^{-1} \cdot \text{mmol}^{-1}] \cdot \text{Körpermasse} \, [\text{kg}] \cdot kÄ_{\text{KH}} \, [\text{kJ} \cdot \text{l}^{-1} \,\text{O}_2]
$$


## Quellenverzeichnis

::: {#refs}
:::
