---
execute: 
  message: false
  echo: false
  warning: false
  error: false
bibliography: references.bib
lang: de
number-sections: false
editor: 
  markdown: 
    wrap: 72
---

```{css}
#| echo: false
p {
  text-align: justify
}
caption {
  text-align: justify;
}

```

```{r}
library(dplyr)
library(tidyr)
library(readxl)
library(ggplot2)
library(DT)
library(extrafont)
library(shiny)
library(plotly)
library(shinylive)
```

# Anaerobe- alaktazide Energiekomponente (W~PCr~)

```{r}
#Unbedingt @Brooks2012 mit einbauen !!!!
#Und @Brooks2004 ab Seite 218 für kritische Sichtweise der EPOC

#BEIM BEGINN und Ende von Muskelübungen beim Menschen hinkt derO₂-Verbrauch (V˙O2V˙O2), wie am Mund gemessen, den mechanischenEreignissen der Kontraktion hin-terher. Daraus folgt, dass das V˙O2V˙O2durch den Mund zu Beginn für den Energiebedarf der Muskeln unzureichendist; am Ende ist es überschüssig. @DiPrampero1983

#Um die der anaeroben- alaktazide Energiekomponente W~PCr~ zu bestimmen,
#wurde der Verlauf des Sauerstoffvolumenstroms zu Beginn und nach dem
#Ende der Belastung betrachtet.

#Zu Beginn der körperlichen Belastung passt sich das Herz-Kreislauf- und
#Atmungssystem nur verzögert an den gestiegenen Sauerstoffbedarf für zu
#erbringende mechanische Leistung an.

#Dies führt zu einem Sauerstoffdefizit bzw. Sauerstoffschuld, die am Ende
#der Übung ausgeglichen wird.

#Statt den häufig verwendeten Begriffen Sauerstoffdefizit oder
#Sauerstoffschuld beschreibt laut [@Brooks2004, 218; @Gaesser1984] ***+
#Brooks 1970 und 1981 nachschlagen*** der Begriff "Excess post-exercise
#oxygen consumption" oder kurz EPOC die nachgeatmete Sauerstoffmenge nach
#Arbeitsende über den Ruhebedarf hinaus besser,da diese meist größer ist
#als das anfänglich eingegangene Sauerstoffdefizit [@DeMarees2003, 377].
#im folgenden wird der Begriff EPOC verwendet in dieser Arbeit.

#Ein Teil des EPOC wird durch Sauerstoff gedeckt, der aus den Speichern
#von Blut und Gewebe freigesetzt wird (O\~2, Speicher\~.

#Der verbleibende Anteil, bei Belastungsintensitäten unterhalb der
#anaeroben Schwelle, wird durch die Spaltung von energiereichen
#Phosphaten, hauptsächlich Phosphokreatin (PC),
#gedeckt.[@Francescato2003]

#Die EPOC gliedert sich in einen langsamen Teil, die sogenannte
#„slow-component“ (= V̇O2EPOCslow) und einen schnellen Teil, die
#„fast-component“. Der erhöhte V̇O2 des schnelle Teils ist größtenteils
#auf die Auffüllung der ATP- und CrP-Speicher + der Wiederauffüllung von
#O2-Speichern (Hämoglobin, Myoglobin) nach der Belastung zurückzuführen
#und repräsentiert somit den alaktaziden Teil der anaeroben
#Energiebereitstellung.

#Neben der Wiederherstellung der energiereichen Phosphate können auch
#Faktoren wie der Transport von Laktat *( Glukoneogenese aus Laktat)*,
#eine erhöhte Körperkerntemperatur, eine gestei-gerte Durchblutung oder
#eine erhöhte Ventilation zur "fast-component" des EPOC beitragen
#(Børsheim & Bahr, 2003)

#Die Ursachen für den langsamen Teil der EPOC sind nicht eindeutig
#geklärt, jedoch werden verschiedene Faktoren wie eine erhöhte Aktivität
#des Sympathikus, des Stoffwechsels, des Herz-Kreislauf-Systems sowie die
#Rückumwandlung des angefallenen Laktats als potenzielle Ursachen
#ge-nannt (Åstrand et al., 2003, S. 241; Bahr & Sejersted, 1991) +
#*(Erhöhter Sauerstoffbedarf des Körpergewebes infolge einer erhöhten
#Körpertemperatur und eines erhöhten Katecholaminspiegels (eine erhöhte
#Adrenalinausschüttung verursacht eine Steigerung oxidativer Prozesse)
#Erhöhte Tätigkeit des Herzmuskels und der Atmungseigenmuskulatur mit
#einem entsprechend vergrößerten Sauerstoffbedarf Vermehrte Produktion
#des Schilddrüsenhormons Thyroxin).*

#Da der Anteil der Energieversorgung durch das anaerob-alaktazide System
#an der gesamten umgesetzten chemischen Energie während einer Belastung
#nicht *(oder nur schwer durch Biopsie)* direkt messbar ist, wird die
#schnelle Komponente der EPOC berechnet und als Schätz-wert für den WPCR
#verwendet (R. Beneke et al., 2004).

#--\> 3. Komponente der ultra slow anteil auch kurz besprechen, aber im
#Kontext der Arbeit nicht relevant (Gründe: Erhöhter Muskeltonus
#Zelluläre Regenerationsvorgänge Stimulation energiebereitstellender
#Mechanismen (z. B. Atmungskette))*(Margaria et al., 1933)
  
```

Um die anaeroben-alaktazide Energiekomponente W~PCr~ zu bestimmen, wurde
der Verlauf des Sauerstoffvolumenstroms zu Beginn und nach dem Ende der
Belastung betrachtet. Zu Beginn der körperlichen Belastung passt sich
das Herz-Kreislauf- und Atmungssystem nur verzögert an den gestiegenen
Sauerstoffbedarf für die zu erbringende mechanische Leistung an. Dies
führt zu einem Sauerstoffdefizit bzw. einer Sauerstoffschuld, die am
Ende der Übung ausgeglichen wird [@DiPrampero1983].<br>Statt den häufig
verwendeten Begriffen Sauerstoffdefizit oder Sauerstoffschuld beschreibt
laut [@Brooks2004, 218; @Gaesser1984] der Begriff "Excess post-exercise
oxygen consumption" (EPOC) die nachgeatmete Sauerstoffmenge nach
Arbeitsende über den Ruhebedarf hinaus besser, da diese meist größer ist
als das anfänglich eingegangene Sauerstoffdefizit [@DeMarees2003, 377].
Im Folgenden wird der Begriff EPOC verwendet.

Ein Teil des EPOC wird durch Sauerstoff gedeckt, der aus den Speichern
von Blut und Gewebe freigesetzt wird. Der verbleibende Anteil, bei
Belastungsintensitäten unterhalb der anaeroben Schwelle, wird durch die
Spaltung von energiereichen Phosphaten, hauptsächlich Phosphokreatin
(PC), gedeckt [@Francescato2003].

Die EPOC gliedert sich in einen langsamen Teil, die sogenannte
"slow-component" (V̇O₂EPOCslow) und einen schnellen Teil, die
"fast-component" (siehe @fig-EPOC). Der erhöhte V̇O₂ des schnellen Teils
ist größtenteils auf die Auffüllung der ATP- und CrP-Speicher sowie die
Wiederauffüllung von O₂-Speichern (Hämoglobin, Myoglobin) nach der
Belastung zurückzuführen und repräsentiert somit den alaktaziden Teil
der anaeroben Energiebereitstellung. Neben der Wiederherstellung der
energiereichen Phosphate können auch Faktoren wie der Transport von
Laktat (Glukoneogenese aus Laktat), eine erhöhte Körperkerntemperatur,
eine gesteigerte Durchblutung oder eine erhöhte Ventilation zur
"fast-component" des EPOC beitragen [@Børsheim2003].

Die Ursachen für den langsamen Teil der EPOC sind nicht eindeutig
geklärt, jedoch werden verschiedene Faktoren wie eine erhöhte Aktivität
des Sympathikus, des Stoffwechsels, des Herz-Kreislauf-Systems sowie die
Rückumwandlung des angefallenen Laktats als potenzielle Ursachen genannt
[@Astrand2003, 241; @Bahr1991]. Weitere mögliche Gründe beinhalten einen
erhöhten Sauerstoffbedarf des Körpergewebes infolge einer erhöhten
Körpertemperatur und eines erhöhten Katecholaminspiegels (eine erhöhte
Adrenalinausschüttung verursacht eine Steigerung oxidativer Prozesse),
eine erhöhte Tätigkeit des Herzmuskels und der Atmungseigenmuskulatur
mit einem entsprechend vergrößerten Sauerstoffbedarf sowie eine
vermehrte Produktion des Schilddrüsenhormons Thyroxin.<br>Obwohl es auch
eine ultra-langsame Komponente der EPOC gibt, die durch Faktoren wie
erhöhten Muskeltonus, zelluläre Regenerationsvorgänge und die
Stimulation energiebereitstellender Mechanismen (z.B. Atmungskette)
verursacht wird [@Margaria1933], ist diese im Kontext der vorliegenden
Arbeit nicht relevant.

Da der Anteil der Energieversorgung durch das anaerob-alaktazide System
an der gesamten umgesetzten chemischen Energie während einer Belastung
nicht oder nur sehr schwer direkt messbar ist, wird die schnelle
Komponente der EPOC berechnet und als Schätzwert für den W~PCr~
verwendet [@Beneke2004].

![Zeitlicher Verlauf der Komponenten der Excess Post-Exercise Oxygen
Consumption (EPOC) (modifiziert nach Åstrand & Rodahl, 2003, S.
240).](images/EPOC_Astrand_mod.jpg){#fig-EPOC .caption}

```{r}
# ABBILDUNG NOCHMAL SELBER GESTALTEN!!
```

## Modellierung der anaerob-alaktazide Energiekomponente

Um die anaerob-alaktazide Energiekomponente während jedes
Belastungsintervalls zu bestimmen, wurde die EPOC mittels nichtlinearer
Regression unter Verwendung des folgenden bi-exponentiellen
4-Parameter-Modells modelliert:

$$
\dot{V}O_{2EPOC} = A_{fast} \times e^{-(t / \tau_{fast})} + A_{slow} \times e^{-(t / \tau_{slow})} + \dot{V}O_{2Ruhe}
$$

-   $A_{\text{fast}} = AS$: Amplitude der schnellen EPOC-Komponente
-   $A_{\text{slow}} = AL$: Amplitude der langsamen EPOC-Komponente
-   $\tau_{\text{schnell}} = \tau_{S}$: Zeitkonstante der schnellen
    EPOC-Komponente
-   $\tau_{\text{slow}} = \tau_{L}$: Zeitkonstante der langsamen
    EPOC-Komponente

Da die Probanden während der Erholungsphasen nicht vollständig ruhten,
sondern bei 50 Watt weiterfuhren, erreichte der Sauerstoffvolumenstrom
in der Nachatmungsphase (= $\dot{V}O_{2EPOC}$) nach einem initialen
rapiden Abfall ein Plateau, das signifikant höher war als der
Sauerstoffvolumenstrom im Ruhezustand (= $\dot{V}O_{2Ruhe}$).
$\dot{V}O_{2Ruhe}$ wurde vor den Belastungsintervallen ermittelt. Unter
Bedingungen vollständiger Ruhe hätte ein langsamer und stetiger Rückgang
des $\dot{V}O_{2EPOC}$ erwartet werden können. Diese Situation bedingte,
dass die langsame Komponente der EPOC (=
$\dot{V}O_{2EPOC, \text{slow}}$) nicht gemäß den Erwartungen modelliert
werden konnte, da sie in den meisten Fällen keinen signifikanten Abfall
zeigte. Dies hatte zur Folge, dass die darauffolgend berechnete
anaerob-alaktazide Energiekomponente tendenziell überschätzt wurde.

Um den Verlauf von $\dot{V}O_{2EPOC}$ so zu simulieren, wie er unter
simulierten Ruhebedingungen verlaufen wäre, wurde angenommen, dass
$\dot{V}O_{2EPOC}$ ca. 30 Minuten nach Beendigung der Belastung
annähernd auf das Niveau von $\dot{V}O_{2Ruhe}$ zurückkehren sollte.
Außerdem wird angenommen, dass die der schnelle initiale Abfall die
$\dot{V}O_{2EPOC, \text{fast}}$ repräsentiert.

### 1. Schritt - Bestimmung von $\tau$

```{r}
#Sauerstoffabfall anders nach hohen anaeroben Belastungen und aeroben Belastungen, deshalb individuelle Kinetik wichtig. Nach ca. 2 Minuten der alaktazide Teil weitesgehend beendet ist bietet sich hier 2tau an. –\> MW von tau2 beschreiben (liegt er in dieser Zeitspanne? Und wie verhält sich tau mit der Höhe der Belastung?) –\> Nach dem Ende einer aeroben Belastung ist der unmittelbare Abfall des VO2 vermutlich auf einen plötzlichen Abfall des Herzzeitvolumens zurückzuführen (die Herzfrequenz sinkt unter diesen Bedingungen ebenfalls sehr schnell) (3). Dies kompensiert den Zufluss von gemischt-venösem Blut mit niedrigem Sauerstoffgehalt zur Lunge, was dazu tendieren würde, einen hohen VO2 während der ersten Halbkreislaufzeit aufrechtzuerhalten.***

#Im Gegensatz dazu bleibt nach dem Ende einer supramaximalen Belastung die Herzfrequenz für einige Sekunden auf maximalem Niveau (Abb. 5), was darauf hindeutet, dass das Herzzeitvolumen zu Beginn der Erholung zunächst hoch bleibt. Dies legt nahe, dass die Mechanismen, die das Herzzeitvolumen und damit die Sauerstoffversorgung der aktiven Gewebe steuern, unter diesen beiden Bedingungen völlig unterschiedlich sind und dass td nicht einfach ein Abbild der Kreislaufzeit ist.***

#Weiterhin sollte td, wenn dies wirklich der Fall wäre, praktisch konstant sein, unabhängig von der Intensität und Dauer der vorangegangenen Belastung, und etwa der Hälfte der Kreislaufzeit entsprechen. \@DiPrampero1973***
```

Um den Zeitraum der $\dot{V}O_{2EPOC, \text{fast}}$ in Abhängigkeit von
der individuellen Abfallkinetik des $\dot{V}O_{2EPOC}$ für jede
Nachatmungsphase zu bestimmen, wurde im **ersten Schritt** die
Zeitkonstante $\tau$ mittels einer nichtlinearen Regression basierend
auf folgendem exponentiellen Drei-Parameter-Modell modelliert:

$$
\dot{V}O_{2EPOC} = A \times e^{-(t / \tau)} + C
$$

Anhand von $\tau$ wurde der Zeitraum der $\dot{V}O_{2EPOC, \text{fast}}$
im Verhältnis zur $\dot{V}O_{2EPOC, \text{slow}}$ abgegrenzt. Hierbei
diente das Zweifache der Zeitkonstante (= $2\tau$) als Grenzwert, der
den Zeitpunkt markiert, zu dem ungefähr 86,5 % des Abfalls von
$\dot{V}O_{2EPOC}$ stattgefunden hat.

![Bestimmung von $\tau$](images/01_1_tau.html){#fig-TAU width="1200"
height="500"}

### 2. Schritt - Modellierung von $\dot{V}O_{2EPOC, \text{slow}}$

Um die Abfallkinetik der $\dot{V}O_{2EPOC, \text{slow}}$ unter
idealisierten Ruhebedingungen zu simulieren, wurde der Zeitraum für die
$\dot{V}O_{2EPOC, \text{slow}}$ von $2\tau$ bis $8\tau$ festgelegt Bis
zum Zeitpunkt $8\tau$ haben annähernd 99,75% des Abfalls von
$\dot{V}O_{2EPOC}$ stattgefunden. In einem **zweiten Schritt** erfolgte
die Modellierung der $\dot{V}O_{2EPOC, \text{slow}}$ mithilfe einer
nichtlinearen Regression, basierend auf folgendem exponentiellen
Drei-Parameter-Modell, unter Berücksichtigung der Werte von
$\dot{V}O_{2EPOC}$ im Zeitfenster von $2\tau$ bis $8\tau$ sowie
simulierten Ruhewerten ab 1800 Sekunden.:

```{r}
#--\> Paper anschauen, welches auch fast und slow Komponente abgrenzt –\> welches ????
#EVTL DEN ZEITPUNKT DES GEDACHTEN RUHEWERTES ABHÄNGIG VON DER INTENSITÄT FESTMACHEN ODER ANHAND DER INDIVIDUELLEN KINETIK, bzw. bei tau 20 ....

```

$$
\dot{V}O_{2EPOC, slow} = A_{slow} \times e^{-(t / \tau_{slow})} + \dot{V}O_{2Ruhe}
$$

![Bestimmung von
$\dot{V}O_{2EPOC, \text{slow}}$](images/01_1_slow.html){#fig-SLOW
width="1200" height="500"}

### 3. Schritt - Modellierung von $\dot{V}O_{2EPOC, \text{fast}}$

In einem **dritten Schritt** wurde schließlich die Modellfunktion der
$\dot{V}O_{2EPOC, \text{fast}}$ der gesamten bi-exponentiellen
Modellfunktion festgelegt, unter Einbeziehung der bereits bestimmten
Parameter der $\dot{V}O_{2EPOC, \text{slow}}$ und $\dot{V}O_{2Ruhe}$:

$$
\dot{V}O_{2EPOC, fast} = A_{fast} \times e^{-(t / \tau_{fast})}
$$

![Bestimmung von
$\dot{V}O_{2EPOC, \text{fast}}$](images/01_1.html){#fig-FAST
width="1200" height="500"}

## Berechnung der Sauerstoffspeicher

```{r}
#[@DiPrampero1983] drucharbeiten!!!!!
#In addition, 02 is drawn from the body stores, i.e. 02 content of the lungs, physically dissolved 02, myoglobin but mainly mixed venous blood. As originally described by Bock et al. (1928a), the O2 content of this last (Cvo) decreases curvilin- . S " " .2 S • early with VO2, the slope of the Cvo ' vs. VO2 functxon becoming progres- sively smaller the greater VO2 s. [@DiPrampero1981]
```

Beim Übergang von Ruhe zu Arbeit, wird ein Teil des von den Muskeln
verstoffwechseltem Sauerstoffs (O~2~) durch die Erschöpfung der
körpereigenen O~2~-Speicher gedeckt. Diese Speicher umfassen die
pulmonalen Sauerstoffspeichern in den Lungen (ΔO~2~S~p~), im venösen
Blut (ΔO~2~S~v~) sowie die an Muskelmyoglobin gebundenen
Sauerstoffmengen (ΔO~2~S~m~). Die verschiedenen Bestandteile tragen je
nach Art, Intensität und Bedingungen der Übung unterschiedlich zu den
Anforderungen der arbeitenden Muskeln bei (siehe @fig-UNTER und
@fig-UEBER) [@DiPrampero1981]. Deren Beträge sind jedoch nicht in den
gemessenen Atemgasen zu sehen, weshalb die tatsächlich verstoffwechselte
Menge an O~2~ auf Muskelebene unterschätzt wird. Folglich sollte das aus
den Atemgasen berechnete EPOC~gross~, größer sein als das EPOC auf
Muskelebene, um einen Betrag, der der Veränderung der körpereigenen
O~2~-Speicher während des Übergangs von Ruhe zu stabilem Zustand oder
umgekehrt entspricht. Dieses EPOC wird als EPOC~netto~ bezeichnet und
wie folgt berechnet [@DiPrampero1983]:

```{r}
#Auf der Grundlage der Berechnungen des Sauerstoffdefizites sowie wurde das insgesamt gemessene
#Brutto-Sauerstoffdefizit korrigiert, um das Netto-Sauerstoffdefizit zu
#erhalten, welches das Sauerstoffäquivalent der Spaltung von
#Phosphokreatin (PC) bei Arbeitsbeginn darstellt. Die bestimmte Menge an
#EPOC (Excess Post-exercise Oxygen Consumption) repräsentiert daher
#dieses korrigierte Sauerstoffdefizit, das durch die initiale PC-Spaltung
#entstanden ist.
```

$$
EPOC_{net} [l] = EPOC_{gross} [l] - O_{2, Speicher}[l]
$$ {#eq-EPOCNET}

::: columns
::: {.column width="48%"}
![Schematische Darstellung des Zeitverlaufs der energetischen Prozesse
bei Belastungsbeginn unterhalb der $\dot{V}O_{2, max}$. Die Fläche eLa
zeigt die quantitativen Beiträge der Laktatproduktion. Kurve 3 stellt
den Verlauf des tatsächlich gemessenen Sauerstoffvolumenstroms
($\dot{V}O_2$) dar. O~2~Speicher repräsentiert die Ausschöpfung der
körpereigenen Sauerstoffspeicher, wobei Kurve 2' den zeitlichen Verlauf
der Wiederauffüllung des O~2~Speicher abbildet. Die Fläche
$\dot{V}O_{2}^{al}$ zeigt die Menge des verstoffwechselten PCr in
O~2~-Äquivalenten an. Der zeitliche Verlauf der PCr-Resynthese nach der
Übung wird durch Kurve 1' dargestellt. t~1/2~ von 1 und 1' = 15 s;
t~1/2~ von 2 und 2' = 25 s; t~1/2~ von 3 = 40 s (diPrampero,
1981).](images/VO2_Unterschwellig.png){#fig-UNTER .caption}
:::

::: {.column width="4%"}
:::

::: {.column width="48%"}
![Schematische darstellung des Zeitverlaufs der energetischen Prozesse
bei Belastungsbeginn oberhalb der $\dot{V}O_{2, max}$. Die gestrichelte
Linie repräsentiert den Beginn der Glykolyse, welche einsetzt, wenn
$\dot{V}O_{2, max}$ erreicht wurde. Die Fläche La stellt die Menge des
anaerob-laktaziden Energieumsatzes dar. Die restlichen Beschriftungen
haben die gleiche Bedeutung wie in Abbildung ???. t~1/2~ von 1 und 1' =
15 s; t~1/2~ von 2\* = 30 s; t~1/2~ von 2' = 30 s (diPrampero,
1981).](images/VO2_Ueberschwellig.png){#fig-UEBER .caption}
:::
:::

Die absolute Menge der verschiedenen Bestandteile der O~2~-Speicher
wurden mittels der von @Francescato2003 beschriebenen Methode wie folgt
bestimmt.

### Pulmonaler Sauerstoffspeicher (ΔO~2~S~p~)

ΔO~2~S~p~ kann nach @Francescato2003 aus der Differenz zwischen der
Zeitkonstante des am Mund gemessenen Sauerstoffvolumenstroms zum Start
der Belastung (τ~Start~) und der Zeitkonstante des auf alveolärer Ebene
gemessenen Sauerstoffvolumenstroms (τ~alveolär~) sowie dem netto
Steady-State-Sauerstoffvolumenstrom während der Belastung
$\dot{V}O_{2net, SS}$ geschätzt werden.<br /> Als Näherung wurde dafür
zunächst der Sauerstoffvolumenstrom in Abhängigkeit von der Zeit während
der Belastung modelliert. Dies erfolgte für jedes Belastungsintervall
mittels nichtlinearer Regression unter Verwendung des in @eq-VO2_Start1
beschriebenen mono-exponentiellen 3-Parameter-Modells
[@Francescato2003]. Da die Probanden in den Erholungsphasen nicht
vollständig ruhten, war der Sauerstoffvolumenstrom zu Beginn der
Belastung ($\dot{V}O_{2, Start}$) signifikant höher als
$\dot{V}O_{2Ruhe}$, weshalb @eq-VO2_Start1 zu @eq-VO2_Start2 für die
Berechnung angepasst werden musste. $\dot{V}O_{2net, SS}$ wurde wurde
als der Wert der Modellfunktion zum Zeitpunkt $4 \cdot τ_{Start}$
abzüglich $\dot{V}O_{2Ruhe}$ bestimmt. Bis zum Zeitpunkt
$4 \cdot τ_{Start}$ hat ungefähr 98,2 % des Anstiegs von
$\dot{V}O_{2, Belastung}(t)$ stattgefunden. Daher wurde dieser Zeitpunkt
näherungsweise als Steady-State (SS) Wert des Sauerstoffvolumenstroms
während der Belastung festgelegt. Ein Modellierungsbeispiel ist in
@fig-VO2_Start zu sehen:

$$
\dot{V}O_{2, Belastung}(t) = \dot{V}O_{2net, SS} \cdot \left(1 - e^{-\frac{t - TD}{\tau_{Start}}}\right) + \dot{V}O_{2, Ruhe}
$$ {#eq-VO2_Start1}

$$
\dot{V}O_{2, Belastung}(t) = \dot{V}O_{2net, SS} \cdot \left(1 - e^{-\frac{t - TD}{\tau_{Start}}}\right) + \dot{V}O_{2, Start}
$$ {#eq-VO2_Start2}

![Modellierung des Sauerstoffvolumenstroms zu Beginn einer Belastung
($\dot{V}O_{2, \text{Start}}$)](images/VO2_Start_Plot.html){#fig-VO2_Start
.caption width="1200" height="500"}

```{r}
#Modellparameter beschreiben und Tabelle oder Referenzen für die gewählten  Startwerte einfügen**
```

In der Studie von @Francescato2003 führten die Probanden auf einem
speziellen Widerstandsergometer für die Wadenmuskulatur (M.
gastrocnemius) wiederholte Fußstreckungen bei gestrecktem Knie und
verschiedenen Intensitäten durch, wobei für jede Belastung die
körpereigenen Sauerstoffspeicher berechnet wurden.<br> Da der pulmonale
Sauerstoffspeicher in der beschriebenen Studie basierend auf dem Anteil
der aktiven Muskelmasse bestimmt wurde, wird in der vorliegenden
Berechnung der Sauerstoffvolumenstrom ebenfalls mit dem Anteil der
aktiven Muskelmasse verrechnet, deren Berechnung in @sec-MM beschrieben
wird.

$$
\Delta \dot{V}O_{2net, aktiv, SS}\,[l \cdot min^{-1}] = \Delta \dot{V}O_{2net, SS}\,[l \cdot min^{-1}] \cdot \frac{Muskelmasse_{aktiv}\,[kg]}{Körpermasse\,[kg]}
$$ {#eq-dO2SP}

Die alveoläre Zeitkonstante τ~alveolär~ wurde von @Cautero2002 beim
Radfahren mit 34.3s festegelegt und wurde für die folgenden Berechnungen
als feste Konstante verwendet.<br> Anschließend konnte ΔO~2~S~p~ mit
folgender Gleichung bestimmt werden:

$$
\Delta O_{2}S_{p}\,[l] = \Delta \dot{V}O_{2net, aktiv, SS}\,[l \cdot min^{-1}] \cdot (\tau_{Start}\,[min] - \tau_{alveolär}\,[min])
$$

> **Berechnungsbeispiel von ΔO~2~S~p~ für Test 01_02:**<br>
> $\Delta O_{2}S_{p}\,[l] = 3.709\,[l \cdot min^{-1}]  \cdot \left(\frac{20.75\,[kg]}{76.00\,[kg]}\right) \cdot \left(\frac{47.75}{60}\,[min] - \frac{34.3}{60}\,[min] \right)= 0.228\,[l]$

#### Bestimmung der aktiven Muskelmasse: {#sec-MM}

Zunächst wurde die gesamte Muskelmasse der Probanden abhängig vom
Geschlecht eingeschätzt. Dies erfolgte anhand der von @Janssen2000
mittels Magnetresonanzbildgebung bestimmten Verteilung der
Skelettmuskelmasse von 468 Männern und Frauen im Alter von 18 bis 88
Jahren. Da es sich in der vorliegenden Untersuchung um sehr aktive
Sportler mit vergleichsweise geringem Körperfettanteil handelte, wurde
jeweils von einer aktiven Muskelmasse ausgegangen, die der oberen Grenze
der Stichprobe im Alter von 18-29 Jahren entsprach. Für Frauen entsprach
die Relative Skelettmuskelmasse laut @fig-MM etwa 34% der
Gesamtkörpermasse und für Männer etwa 42%.

![Tabellarische Darstellung der Probandenmerkmale aus Janssen et al.
(2000). Werte sind Gruppendurchschnittswerte ± SD. n: Anzahl der
Probanden; Weight: Gewicht; Height: Größe; BMI: Body-Mass-Index; Total
SM: Gesamt-Skelettmuskelmasse; Relative SM: Relative Skelettmuskelmasse
in Prozent; Lower Body SM: Skelettmuskelmasse des Unterkörpers; Upper
Body SM: Skelettmuskelmasse des
Oberkörpers.](images/Muskelmassenanteil.png){#fig-MM .caption}

In anderen Untersuchungen wurde der Anteil der aktiven Muskelmasse an
der Gesamtmuskelmasse (Muskelmasse~aktiv~) beim Radfahren im Sitzen in
der Regel auf 60%-75% [@Heck2022] bis zu 80% bei hochintensiven
Belastungen geschätzt [@Beneke2002]. Da nach @Janssen2000 der Anteil der
Muskulatur des Unterkörpers im Bezug zur gesamten Muskelmasse für die
bereits beschriebene Stichprobe bei Frauen ca. 57,3% und bei Männern ca.
54,8% beträgt, scheint ein Wert von 65% als Anteil der aktiven
Muskelmasse an der Gesamtmuskelmasse für das Radfahren im Sitzen ein
plausibler Wert zu sein.<br>Beim Radfahren im Stehen ändert sich die
Unterstützung des Körpergewichts deutlich, da die Unterstützung des
Sattels entfällt und das Gewicht nun verstärkt von den Händen am Lenker
getragen wird. Dies führt zu einer stärkeren Aktivierung der Muskulatur,
insbesondere der Oberkörper- und Armmuskeln [@Duc2008; @Caldwell1998;
@Li1998; @Ryschon1991a; @Bosak2001; @Tanaka1987; @Arkesteijn2016].
Aufgrund dessen wird angenommen, dass ein größerer Anteil von ca. 75%
der aktiven Muskelmasse an der Gesamtmuskelmasse für das Radfahren im
Stehen beteiligt ist. Muskelmasse~aktiv~ wird wie folgt berechnet:

$$
Muskelmasse_{aktiv}\,[kg] = 
\begin{cases} 
Körpermasse\,[kg] \cdot 0.34 \cdot 0.65 \quad\rightarrow & \text{♀ | Sitzen} \\
Körpermasse\,[kg] \cdot 0.34 \cdot 0.75 \quad\rightarrow & \text{♀ | Stehen} \\
Körpermasse\,[kg] \cdot 0.42 \cdot 0.65 \quad\rightarrow & \text{♂ | Sitzen} \\
Körpermasse\,[kg] \cdot 0.42 \cdot 0.75 \quad\rightarrow & \text{♂ | Stehen} \\
\end{cases}
$$ {#eq-MMAKTIV}

### Venöser Sauerstoffspeicher (ΔO~2~S~v~)

::: columns
::: {.column width="50%"}
![Schematische Darstellung der Komponenten des Sauerstofftransports und
der Sauerstoffdiffusion von der Kapillare zu den
Muskelzellen-Mitochondrien. C~a~O~2~: arterielle O~2~-Konzentration;
C~v~O~2~: venöser O~2~-Gehalt; DO~2~: Diffusivität von O~2~; Mb:
Myoglobin; P~mito~O~2~: mitochondrialer O~2~-Partialdruck; P~mv~O~2~:
mikrovaskuläre O~2~-Partialdruck; $\dot{Q}$: Herzminutenvolumen;
$\dot{V}O_2$: Sauerstoffvolumenstrom (Barstow,
2019)](images/Fick.png){#fig-FICK .caption}
:::

::: {.column width="2%"}
:::

::: {.column width="48%"}
Die Berechnung der Sauerstoffspeicher im venösen Blut basiert auf dem
Produkt des venösen Blutvolumens (VBV) und der Veränderung der
arteriovenösen Sauerstoffdifferenz im Steady-State Δ(C~a~ -
C~v~)<sup>SS</sup> und derjenigen in Ruhe Δ(C~a~ - C~v~)<sup>Ruhe</sup>
[@Francescato2003]:

$$
\Delta O_2S_{v} = \left[ \Delta (C_a - C_v)^{Belastung} - \Delta (C_a - C_v)^{Ruhe} \right] \cdot VBV
$$ {#eq-O2S1}

Mit Hilfe der Fick'sche Gleichung @eq-FICK1 kann @eq-O2S1 zu @eq-O2S2
umgestellt werden. Die Fick'sche Gleichung besagt, dass der
Sauerstoffvolumenstrom $\dot{V}O_2$ das Produkt aus dem
Herzminutenvolumen (Q) und der arteriovenösen Sauerstoffdifferenz
(C~a~ - C~v~) ist (siehe @fig-FICK) . Dabei steht C~a~ für die
Sauerstoffkonzentration im arteriellen Blut und C~v~ für die
Sauerstoffkonzentration im venösen Blut [@Fick1855; @Barstow2019].

$$
\dot{V}O_2 = \dot{Q} \cdot (C_a - C_v) \Rightarrow (C_a - C_v) = \frac{\dot{V}O_2}{\dot{Q}} 
$$ {#eq-FICK1}

Für den Belastungs und Ruhezustand lässt sich @eq-FICK1 wie folgt
umformen, wobei $\dot{Q}_{Ruhe}$ und $\dot{Q}_{Belastung}$ das
Herzminutenvolumen in Ruhe und unter Belastung beschreibt:

$$ 
(C_a - C_v) = \frac{\dot{V}O_2}{\dot{Q}}\Rightarrow
\begin{cases} 
\Delta (C_a - C_v)^{Belastung} = \frac{\dot{V}O_{2, Belastung}}{\dot{Q}_{Belastung}} \\ 
\Delta (C_a - C_v)^{Ruhe} = \frac{\dot{V}O_{2, Ruhe}}{\dot{Q}_{Ruhe}}
\end{cases} 
$$ {#eq-FICK2}
:::
:::

Setzt man die beiden Ausdrücke aus @eq-FICK2 in @eq-O2S1 ein, erhält man
folgende Endgleichung:

$$
\Delta O_2S_{v}\,[l] = \left[ \frac{\dot{V}O_{2gross, SS}\,[l \cdot min^{-1}]}{\dot{Q}_{Belastung}\,[l \cdot min^{-1}]} - \frac{\dot{V}O_{2, Ruhe}\,[l \cdot min^{-1}]}{\dot{Q}_{Ruhe}\,[l \cdot min^{-1}]} \right] \cdot VBV\,[l]
$$ {#eq-O2S2}

> **Berechnungsbeispiel von ΔO~2~S~p~ für Test 01_02:**<br>
> $\Delta O_2S_{v}\,[l] = \left[ \frac{4.118\,[l \cdot min^{-1}]}{27.819\,[l \cdot min^{-1}]} - \frac{0.409\,[l \cdot min^{-1}]}{5.529\,[l \cdot min^{-1}]} \right] \cdot 3.405\,[l] = 0.252 [l]$

VBV sowie $\dot{Q}_{Ruhe}$ und $\dot{Q}_{Belastung}$ wurden wie folgt
berechnet:

```{r}
#Normieren auf aktive Muskelmasse macht für folgende Berechnung keinen Unterschied

# Diese Gleichung stellt die Berechnung der Veränderung der
#Sauerstoffspeicher im venösen Blut dar, wobei die Differenzen der
#arteriovenösen Sauerstoffkonzentrationen unter Belastung und in Ruhe in
#Verbindung mit dem venösen Blutvolumen betrachtet werden.Diese Gleichung stellt die Berechnung der Veränderung der
#Sauerstoffspeicher im venösen Blut dar, wobei die Differenzen der
#arteriovenösen Sauerstoffkonzentrationen unter Belastung und in Ruhe in
#Verbindung mit dem venösen Blutvolumen betrachtet werden.
```

#### Berechnung des VBV, $\dot{Q}_{Ruhe}$ und $\dot{Q}_{Belastung}$ {#sec-VBV_Q}

::: columns
::: {.column width="74%"}
Das venöse Blutvolumen wurde für die Berechnung als 64% des gesamten
Blutvolumens angenommen [@Astrand2003, 147], welches wiederum als 7% der
Körpermasse (in Kilogramm) angesetzt wurde [@Tandon2011, 113]. Dies
ergibt die folgende Formel:

$$ 
VBV\,[l] =  0.64 \cdot 0.07\cdot Körpermasse\,[kg]
$$ {#eq-VBV}

Das individuelle Herzminutenvolumen jedes Probanden in Ruhe
$\dot{Q}_{Ruhe}$ und unter Belastung $\dot{Q}_{Belastung}$ wurde
basierend auf den Daten der Studie von @Astrand1964, die bei
verschiedenen Intensitäten auf dem Fahrradergometer das
Herzminutenvolumen gemessen haben, berechnet. Die in @fig-HZV zu
sehenden Regressionsgleichungen wurden durch lineare Regression der
Herzminutenvolumina in Abhängigkeit vom Sauerstoffvolumenstrom
bestimmt.<br /> Um $\dot{Q}_{Belastung}$ zu berechnen, wurde der
modellierte Steady-State-Sauerstoffvolumenstrom der jeweiligen
Belastungsintensität $\dot{V}O_{2gross, SS}$ bzw. der jeweilige
$\dot{V}O_{2, Ruhe}$ jedes Probanden für die Berechnung verwendet.
Abhängig von der prozentualen Auslastung $VO_{2, Prozent}$ des
$\dot{V}O_{2gross, SS}$ im Vergleich zum im 1. Stufentest erreichten
maximalen Sauerstoffvolumenstroms des Probanden und des Geschlechts
wurde die passende Regressionsgleichung, @eq-QBELASTUNG für
$\dot{Q}_{Belastung}$ oder @eq-QRUHE für $\dot{Q}_{Ruhe}$ ausgewählt
[@Francescato2003].
:::

::: {.column width="2%"}
:::

::: {.column width="24%"}
![Beziehung zwischen Herzminutenvolumen und Sauerstoffvolumenstrom auf
dem Radergometer (Åstrand,
1964)](images/Herzminutenvolumen.png){#fig-HZV .caption}
:::
:::

$$
\dot{Q}_{Belastung}\,[l \cdot min^{-1}] = 
\begin{cases} 
9.88 + 3.23 \cdot \dot{V}O_{2gross, SS}\,[l \cdot min^{-1}]\quad\rightarrow & \text{♀ | }VO_{2, Prozent} \leq 70 \%\\    
3.66 + 6.81 \cdot \dot{V}O_{2gross, SS}\,[l \cdot min^{-1}]\quad\rightarrow & \text{♀ | }VO_{2, Prozent} \geq 70 \%\\
6.55 + 4.35 \cdot \dot{V}O_{2gross, SS}\,[l \cdot min^{-1}]\quad\rightarrow & \text{♂ | }VO_{2, Prozent} \leq 70 \% \\
3.07 + 6.01 \cdot \dot{V}O_{2gross, SS}\,[l \cdot min^{-1}]\quad\rightarrow & \text{♂ | }VO_{2, Prozent} \geq 70 \%
\end{cases}
$$ {#eq-QBELASTUNG}

$$
\dot{Q}_{Ruhe}\,[l \cdot min^{-1}] = 
\begin{cases} 
3.66 + 6.81 \cdot \dot{V}O_{2, Ruhe}\,[l \cdot min^{-1}]\quad\rightarrow & \text{♀} \\    
3.07 + 6.01 \cdot \dot{V}O_{2, Ruhe}\,[l \cdot min^{-1}]\quad\rightarrow & \text{♂}
\end{cases}
$$ {#eq-QRUHE}

### Sauerstoffspeicher im Myoglobin (ΔO~2~S~m~)

Abschnitt noch in Arbeit ...

```{r}
# ***Normieren auf aktive Muskelmasse***

# ::: columns
# ::: {.column width="74%"}
# [@Francescato2003; @Mole1999; @Masuda1999]

# Ein weiterer Bestandteil der körpereigenen Sauerstoffspeichers umfasst
# den Sauerstoff, der an Muskelmyoglobin gebunden ist. Auf Basis der Daten
# von @Mole1999 kann die Myoglobin-Desaturierung während des Trainings
# anhand der erbrachten mechanischen Leistung P~mech~ geschätzt werden.
# @Mole1999 bestimmten die in @fig-DeoxyMB abgebildete Beziehung zwischen
# dem Prozentsatz an desoxymyoglobin (%deoxyMb) und der mechanischen
# Leistung wie folgt:

# $$
# \% \text{deoxyMb} = 2.09 \cdot P_{mech}\,[Watt] + 14.2
# $$ {#eq-DEOXYMB}

# $$
# P_{mech/kg,aktiv}\,[\text{Watt} \cdot \text{kg}^{-1}] = \frac{P_{mech}\,[\text{Watt}]}{Muskelmasse_{aktiv}\,[\text{kg}]}
# $$ {#eq-PMECHKG}

# Unter der Annahme einer Myoglobinkonzentration von 4,46 g/kg Nassmuskel,
# wie von Masuda et al. \[25\] berichtet, und einer
# Sauerstoffbindungskapazität von 1,34 mlO2/g Myoglobin, kann die
# zusätzliche Menge an Sauerstoff, die durch Myoglobin-Desaturierung
# freigesetzt wird, wie folgt berechnet werden:

# $$ 
# \Delta O_2S_{M}\,[ml] = \left(\frac{2.09 \cdot P_{mech}\,[Watt]}{100}\right) \cdot 4.46\,[g \cdot kg^{-1}] \cdot 1.34\,[ml \cdot O_{2} \cdot kg^{-1}] \cdot Muskelmasse_{aktiv}\,[kg] 
# $$ {#eq-D02DEF}

# Hierbei repräsentiert P~mech~ die mechanische Leistung. Die individuelle
# Muskelmasse der Plantarflexoren (PF) wird in Kilogramm angegeben. Diese
# Formel ermöglicht es, den Teil des Sauerstoffspeichers zu berechnen, der
# spezifisch durch die Desaturierung von Myoglobin während des Übergangs
# von Ruhe zu Arbeit freigesetzt wird.
# :::

# ::: {.column width="2%"}
# :::

# ::: {.column width="24%"}
# ![Beziehung zwischen dem Prozentsatz an Desoxymyoglobin (%deoxyMb) und
# der mechanischen Leistung (Molé,
# 1999)](images/DeoxyMB.png){#fig-DeoxyMB .caption}
# :::
# :::

# > ***Beispielberechnung - Test 01_02:***<br>
# > $\Delta O_{2}S_{p}\,[l] = 3.709\,[l \cdot min^{-1}] \cdot \left(\frac{47.75}{60}\,[min] - \frac{34.3}{60}\,[min] \right) \cdot 0.273 = 0.228\,[l]$

# $$ 
# O_2\text{def} = EPOC - \Delta O_2S_p - \Delta O_2S_v - \Delta O_2S_m
# $$ {#eq-02DEF}

# Diese Gleichung stellt die Berechnung der Veränderung der
# Sauerstoffspeicher im venösen Blut dar, wobei die Differenzen der
# arteriovenösen Sauerstoffkonzentrationen unter Belastung und in Ruhe in
# Verbindung mit dem venösen Blutvolumen betrachtet werden.

# Auf dieser Grundlage wurde das insgesamt gemessene
# Brutto-Sauerstoffdefizit korrigiert, um das Netto-Sauerstoffdefizit zu
# erhalten, welches das Sauerstoffäquivalent der Spaltung von
# Phosphokreatin (PC) bei Arbeitsbeginn darstellt. Die bestimmte Menge an
# EPOC (Excess Post-exercise Oxygen Consumption) repräsentiert daher
# dieses korrigierte Sauerstoffdefizit, das durch die initiale PC-Spaltung
# entstanden ist.

# Entspricht die ermittelte Menge den in der Literatur angegebenen
# Sauerstoffspeichern? z.B. Maragria1982 - 0,55 L usw....?

# The oxygen drawn from the stores at maximum oxygen consumption can be 
# estimated by assuming that (a) the saturation of haemoglobin with oxygen 
# of the venous blood is about 55 per cent less than at rest (venous HbO2 = 20 
# per cent of Hb instead of 75 per cent); (b) the volume of venous blood is 80 
# per cent of the total blood volume; and (c) the myoglobin, the concentration 
# of which in the muscles is about 2g per kg, is completely desaturated of oxygen 
# in maximal or supramaximal exercise, but in rest it is completely saturated. 
# The depletion of oxygen stores in maximal exercise can therefore be calculated 
# as amounting to about 0-5501.
```








```{r}
#Berechnung der benötigten Sauerstoffmenge auf basis physiologische Grundlagen in Dunst Diss am ENDE HINZUFÜGEN !!!***
```

## Quellenverzeichnis

::: {#refs}
:::
