---
execute:
  message: false
  echo: false
  warning: false
  error: false
  
bibliography: references.bib
lang: de
number-sections: false
tbl-cap-location: bottom
---

```{css}
#| echo: false
p {
  text-align: justify
}
caption {
  text-align: justify;
}

```

# Radfahren im Sitzen und Stehen

```{r}
library(dplyr)
library(tidyr)
library(readxl)
library(ggplot2)
library(DT)
library(extrafont)
```

#### Biomechanischer und leistungsphysiologischer Vergleich der Fahrtpositionen

Ein Großteil der bisherigen Untersuchungen zum Wirkungsgrad beim Radfahren wurden in sitzender Position durchgeführt. Das Radfahren im Stehen wurde hingegen seltener betrachtet, obwohl besonders bei Bergaufpassagen die Radfahrer häufig zwischen sitzender und stehender Position wechseln. @Bouillod2018 fanden heraus, dass Eliteradfahrer während eines Bergzeitfahrens mit einer mittleren Steigung von 7,0% etwa 22,4% ihrer Zeit im Stehen fuhren. Bei einer Steigung von 5,0% und einer erbrachten mechanischen Leistung von etwa 93% der maximalen gemessenen Sauerstoffvolumenstroms betrug der Anteil des Fahrens im Stehen laut @Harnish2007 ca. 34%.

Durch den Wechsel von einer sitzenden zu einer stehenden Position beim Radfahren kommt es zu einer translatorischen Verschiebung des Körperschwerpunktes nach vorne. Gleichzeitig erhöht sich die maximale tangentiale Kraft, die auf die Pedale wirkt, wobei diese Krafterhöhung in der Regel mit einem Absinken der Trittrate einhergeht, um eine vergleichbare mechanische Leistung im Stehen wie im Sitzen zu erbringen. Zusätzlich steigen die mechanischen Kosten der Fortbewegung [@Caldwell1998], wobei der Anstieg der mechanischen Kosten laut @Bouillod2018a auf verschiedene Faktoren wie den Rollwiderstand oder die Verformung bestimmter mechanischer Teile zurückzuführen ist.

Die stehende Position führt zu einer Erhöhung der Freiheitsgrade im biomechanischen System Fahrer-Fahrrad, was sich besonders in der Möglichkeit der lateralen Schwingbewegungen des Gesamtsystems manifestiert. Diese veränderte Körperposition resultiert in einem modifizierten Aktivierungsmuster der beteiligten Muskulatur: Elektromyographische Untersuchungen zeigen eine reduzierte Aktivierung der
unteren Beinmuskulatur bei gleichzeitig erhöhter Aktivierung der oberen Beinmuskulatur während des Fahrens im Stehen [@Arkesteijn2016; @Berkemeier2020; @Li1998; @Kistemaker2023]. Gleichzeitig wird die Oberkörper- und Rumpfmuskulatur stärker aktiviert, um die zusätzliche Masse aufgrund des Verlusts der Sattelstütze zu tragen, das Becken und den Rumpf zu stabilisieren, das Körpergleichgewicht zu kontrollieren und den Körper und das Fahrrad zur Seite zu schwingen [@Duc2008; @Turpin2017]

Beim Radfahren im Stehen können über kurze Zeitdauern signifikant höhere Leistungen erbracht werden [@Hansen2008; @Millet2002]. In einer Untersuchung von @Millet2002 mit acht gut trainierten Radsportlern, die jeweils drei 30-sekündige maximale Sprints auf einem Ergometer sowie im Gelände absolvierten, zeigte sich bei diesen kurzen Maximalbelastungen eine um etwa 26% höhere durchschnittliche Leistung im Stehen (803 ± 103 W) verglichen mit der sitzenden Position (635 ± 123 W).
@Hansen2008 untersuchten das Fahren in sitzender und stehender Position bei frei wählbarer Trittrate auf einem Laufband-Ergometer bei einer Steigung von 10%. In einem Ausbelastungsprotokoll wurden vier Intensitätsstufen zwischen 86% und 165% der zuvor in einem Stufentest ermittelten mechanischen Maximalleistung (Wmax) absolviert. Die Ausbelastungszeiten unterschieden sich bei 86% Wmax nicht signifikant zwischen den Positionen, während bei der höchsten Intensität (165% Wmax) alle Probanden in stehender Position signifikant bessere Leistungen erzielten. Basierend auf den Ergebnissen wurde eine Übergangsintensität von 94% Wmax identifiziert, oberhalb derer die stehende Position zur Leistungsmaximierung bei einer 10% Steigung der sitzenden Position vorzuziehen war. <br>
Diese erhöhte Leistungsfähigkeit im Stehen bei kurzen, intensiven Belastungen ist vermutlich auf folgende biomechanische Faktoren zurückzuführen [@Hansen2008]. Die Arme tragen durch koordinierte Zug- und Druckbewegungen aktiv zur Leistungsentwicklung bei: Während der Kraftphase des korrespondierenden Beins ziehen sie nach oben und hinten, während sie in der Aufwärtsbewegung nach unten und vorne drücken. Diese Armaktivitäten sind mit der Neigung des Fahrrads koordiniert und tragen somit zur positiven Leistungsentwicklung bei. Im Gegensatz dazu verrichten die Arme beim Fahren im Sitzen kaum Arbeit [@Bolourchi1985; @Stone1993]. Zusätzlich ermöglicht die anterior verlagerte Hüftposition eine effektivere Nutzung des Körpergewichts über den Kurbelarm [@Hansen2008]. <br>
Laut @Hansen2008 könnten diese biomechanischen Eigenschaften, die bei kurzen, intensiven Belastungen vorteilhaft erscheinen, während submaximaler Belastungen möglicherweise von Nachteil sein. Was unter anderem damit zusammenzuhängen könnte, dass der Körperschwerpunkt im Sitzen vom Sattel gestützt wird und nicht durch zusätzliche Muskelaktivität stabilisiert werden muss. Nach @Hansen2008 wird zudem vermutet, dass in sitzender Position in Verbindung mit der Fahrradneigung womöglich nur vernachlässigbar wenig Energie von den Oberkörpermuskeln aufgewendet wird. Allerdings betonen @Hansen2008 auch, dass der gelegentliche Wechsel zwischen sitzender und stehender Position während des submaximalen Radfahrens die Leistung wahrscheinlich verbessert, indem die Ermüdung der hauptsächlich aktiven Muskeln verzögert wird. Der Grund dafür ist, dass durch die veränderte Bewegung beim stehenden Radfahren Muskeln aktiviert werden, die während des sitzenden Radfahrens mehr oder weniger inaktiv sind, wodurch die Energieanforderungen auf eine größere Muskelmasse verteilt werden [@Li1998].

#### Unterschiede der phyioslogischen Leistungsparameter
In einer Untersuchung von @Ryschon1991a mit zehn Probanden auf einem 4% geneigten Laufband bei moderater Intensität (etwa 55% des $\dot{V}O_{2,max}$) wurden im Stehen bei identischer Trittrate (60 rpm) signifikant erhöhte Werte des Sauerstoffvolumenstroms ($\dot{V}O_{2}$) sowie der Herzfrequenz (HR) nachgewiesen. Diese Ergebnisse wurden durch die Studie von @Tanaka1996a validiert, die ebenfalls signifikant erhöhte $\dot{V}O_{2}$ und HR-Werte beim Fahren im Stehen bei niedriger Intensität und konstanten Trittraten von jeweils 48 rpm und 60 rpm dokumentierten. Interessanterweise glichen sich diese positionsbedingten Unterschiede bei höheren Intensitäten (>80% $\dot{V}O_{2,max}$) an.

Die bereits dargestellte Untersuchung von @Hansen2008 dokumentierte in der Analyse des akkumulierten $\dot{V}O_{2}$ in den vier Belastungszeiträumen vergleichbare Werte bei 86%, 96% und 165% Wmax, wobei sich lediglich bei 118% Wmax ein signifikant erhöhter akkumulierter $\dot{V}O_{2,max}$ in stehender Position zeigte. Die Herzrate, die pulmonale Ventilation sowie die Blutlaktatakkumulation unterschieden sich in keiner der Belastungsstufen signifikant zwischen den Positionen.

@Berkemeier2020 untersuchten vier männliche Radsportler beim Fahren auf einem Laufband mit 8% Steigung und einer konstanten Geschwindigkeit von etwa 13 km/h. Das experimentelle Protokoll umfasste eine alternierende Sequenz von jeweils fünf Minuten im Sitzen und Stehen über eine Gesamtdauer von 20 Minuten, wobei die Trittraten bei 66 U/min in sitzender und 60 U/min in stehender Position lagen. Die relative Belastungsintensität wurde mit etwa 69% des $\dot{V}O_{2,max}$ in sitzender und 73% in stehender Position bestimmt. Die physiologischen Messungen dokumentierten signifikant erhöhte Werte in stehender Position sowohl für den Sauerstoffvolumenstrom ($\dot{V}O_{2}$: 3.17 L/min gegenüber 3.06 ± 0.37 L/min) als auch für die Herzrate (175 bpm gegenüber 166 bpm). 

Die Analyse der präsentierten Untersuchungen zeigt, dass das Fahren in stehender Position bei submaximalen Intensitäten und identischer Trittrate zu einem erhöhten physiologischen Energieumsatz führt. Diese Differenzen sind bei Belastungsintensitäten oberhalb von etwa 80% der $\dot{V}O_{2,max}$ geringer oder nicht mehr nachweisbar. Zusätzlich zeigt sich eine Angleichung der physiologischen Belastungsparameter, wenn die Trittrate bei einer spezifischen Belastungsintensität frei gewählt werden kann, wobei die selbstgewählte Trittrate im Stehen bei gleicher mechanischer Leistung deutlich niedriger ausfällt als im Sitzen [@Arkesteijn2016; @Harnish2007; @Millet2002]. <br>
Diese Angleichung der metabolischen Beanspruchungsparameter zwischen Sitzen und Stehen bei gleicher mechanischer Leistung und höheren Intensitäten könnte auf den ansteigenden absoluten physiologischen Energieumsatz zurückzuführen sein. Der zusätzlich zu erbringende metabolische Mehraufwand beim Stehen würde dadurch in Relation zum Gesamtenergieumsatz geringer ausfallen. Ein weiterer Erklärungsansatz liegt in der potenziellen Angleichung der inneren Arbeit zwischen den Positionen bei steigender Trittrate. Die innere Arbeit, welche die zur Aufrechterhaltung der Pedalierbewegung notwendige mechanische Arbeit beschreibt, wurde bisher nur für die sitzende Position systematisch untersucht. Dabei zeigt sich, dass diese in sitzender Position bei niedrigen Trittraten minimal ausfällt und bei steigenden trittraten kubisch ansteigt[@Hansen2004]. Obwohl systematische Untersuchungen zur inneren Arbeit in stehender Position bislang fehlen, legen die vorliegenden Studien nahe, dass diese insbesondere bei niedrigen Trittraten im Sitzen höher ausfallen sollte als in sitzender Position.

#### Unterschiede der Wirkungsgrade
Die Untersuchungen, welche die Effizienz beim Radfahren in stehender und sitzender Position verglichen, bestimmten den physiologischen Energieumsatz ausschließlich über den gemessenen Sauerstoffvolumenstrom ($\dot{V}O_{2}$) als Grundlage für ihre Berechnungen. Meistens wurde nur η~brutto~ bestimmt, der anfällig für Änderungen in der erbrachten Leistung ist. 
@Millet2002 verglichen den η~brutto~ von acht Radsportlern, die bei 75% ihrer maximalen Leistung jeweils fünf sechsminütige Durchgänge im Sitzen oder Stehen absolvierten. Es zeigten sich keine signifikanten Unterschiede zwischen sitzender (22,4%) und stehender Position (22,5%).
@Bouillod2014 untersuchten in ihrer Studie 13 Probanden, die auf einem Fahrradergometer auf dem Laufband in randomisierter Reihenfolge Tests in sitzender und stehender Position durchführten. Die Messungen erfolgten bei verschiedenen Steigungsstufen (5%, 7,5% und 10%) und Intensitäten. Die Ergebnisse zeigten einen signifikant höheren η~brutto~ in stehender Position von 21,5% gegenüber der sitzenden Position mit 20,6%. Die Verbesserung des Bruttowirkungsgrades um 4,5% im Stehen wurde durch eine erhöhte mechanische Leistung bei gleichbleibendem Sauerstoffverbrauch erreicht.
@Carlsson2024 berechneten den Bruttowirkungsgrad (η~brutto~) bei zehn Elite-Radsportlern während drei 5-minütiger Durchgänge auf dem Laufband bei 6,8° Steigung und individueller, konstanter Geschwindigkeit nahe der aeroben Schwelle. Es zeigten sich keine signifikanten Unterschiede zwischen den Bedingungen Sitzen (21,3 ± 1,2%), Stehen (21,3 ± 1,1%) und alternierendem Sitzen/Stehen (21,0 ± 1,1%).

Eine wichtige Limitation bei der Interpretation dieser Ergebnisse ist, dass der Ruheenergieumsatz nicht aus der Berechnung ausgeschlossen wird und bei niedrigen Belastungen eine größere Rolle einnimmt als bei höheren Belastungen.

@Harnish2007 analysierten den Nettowirkungsgrad (η~netto~) bei acht trainierten Radsportlern während Bergauffahrten. Die Messungen wurden bei drei verschiedenen Intensitätsstufen (50%, 65% und 75% der maximalen Leistung) sowohl im Sitzen als auch im Stehen durchgeführt. Bei niedrigen, mittleren und hohen Intensitäten wurden im Sitzen Werte von 24,2 ± 1,7%, 25,2 ± 1,4% und 26,0 ± 1,7% sowie im Stehen 25,1 ± 3,7%, 25,7 ± 2,2% und 26,7 ± 2,3% ermittelt. Die Ergebnisse zeigen einen intensitätsabhängigen Anstieg des η~netto~, wobei keine signifikanten Unterschiede zwischen den Körperpositionen nachgewiesen werden konnten.

**IN Harnisch noch das Verhalten des Wirkungsgrad in den INtensitäten besprechen**

η~brutto~ und η~netto~ schätzen den physiologischen Energieumsatz ausschließlich anhand des gemessenen Sauerstoffvolumenstroms ein, wodurch die alaktaziden und laktaziden anaeroben Anteile des Energieumsatzes unberücksichtigt bleiben. Für eine vollständige Berücksichtigung dieser anaeroben Energiekomponenten eignet sich der in dieser Studie als η~Total~ bezeichnete Wirkungsgrad. 

Zudem berücksichtigen diese Wirkungsgradparameter nicht die innere Arbeit, die für die Aufrechterhaltung der Beinbewegungen beim Radfahren erforderlich ist. Diese innere Arbeit stellt neben der mechanischen Arbeit gegen das Bremsmoment des Ergometers eine weitere wichtige Komponente der mechanischen Gesamtleistung dar, wird jedoch in den Berechnungen von η~brutto~ und η~netto~ nicht einbezogen. Mit steigender Trittrate erhöht sich die innere Arbeit, wodurch η~brutto~ und η~netto~ besonders bei hohen Drehzahlen anfällig für Veränderungen der Trittrate sind. Der Parameter η~muskulär~ ermöglicht hingegen eine vollständige Berücksichtigung der inneren Arbeit bei der Wirkungsgradbestimmung und weist, bei ähnlich hohen Werten wie η~netto~, keine Abhängigkeit von der Trittrate auf [@Boning2017].

Bisher gibt es nach Wissen des Autors keine Studien, die den muskulären Wirkungsgrad beim Radfahren in sitzender und stehender Position unter Berücksichtigung von verschiedenen Einflussfaktoren wie Trittfrequenz und Intensität untersucht haben. Daher ist das Ziel dieser Arbeit, η~muskulär~ in sitzender und stehender Position auf dem Rad bei verschiedenen Belastungsintensitäten zu vergleichen.

```{r}
# DIe Muskel aktivierung Genauer erklären mit in [@Arkesteijn2016; @Berkemeier2020; @Li1998; @Kistemaker2023] und in [@Duc2008, @Turpin2017] -> Turpin mit schönen Darstellungen

# Die größere Kraftentwicklung pro Umdrehung genauer erklären

# Nohc irgendwo die ganze Uphill sache einmal ansprechen und erklären, ass viele Studien zum stehen uphill druchgeführt wurden
```




## Quellenverzeichnis

::: {#refs}
:::

