---
execute:
  message: false
  echo: false
  warning: false
  error: false
  
bibliography: "../references.bib"
lang: de
number-sections: false
---

# Stichprobe {#sec-Stichprobe}

```{r}
library(dplyr)
library(tidyr)
library(readxl)
library(ggplot2)
library(DT)
```

Für die Studie wurden ausdauertrainiert Personen gesucht, die eine V̇O2max von etwa 65 ml·min-1·kg-1oder aufwiesen. Es wurden sowohl Frauen als auch Männer aus dem Radsport oder Triathlon sowie verschiedenen Ausdauer-sportarten als potenzielle Probanden geworben.

Insgesamt nahmen 24 Personen an der Studie teil, wovon nur 11 die Einschlusskriterien aufwiesen. Davon wurden wiederum 2 Probanden aufgrund fehlender oder schlechter Versuchsdaten entfernt. von den 9 verbleicbenden Probanden waren 2 weiblich und 7 männlich und zwischen 24 und 45 Jahre alt (M = 32.6 , SD = 9.4). Die Masse der Probanden lag zwischen 48 und 82kg (M = 70.4 , SD = 10.4) und die Körperlänge zwischen 157 und 186cm (M = 176.3 , SD = 9.43). Die gemesene absolute VO2max der Probanden lag zwischen 3900 und 6181 ml \* min (M = 4543.7 , SD = 789.1)) und die gemessene VO2max/kg der Probanden lag zwischen 67.8 und 81.3 ml \* min / kg (M = 72.1 , SD = 4.0). ***-\> Pmax etc noch beschreiben ...Siehe Tabelle ...***

## Stichprobe

```{r}
# Excel-Datei einlesen
Stichprobe_df <- read_excel("C:/Users/johan/OneDrive/Desktop/SpoWi/WS 22,23/Masterarbeit - Wirkungsgrad/Daten/Probanden_Daten 2.2.xlsm", sheet = "Stichprobe_final", range = "A1:Y10", col_names = TRUE)

# Alle Kommas in den Zellen durch Punkte ersetzen
Stichprobe_df <- Stichprobe_df %>% 
  mutate_all(~gsub(",", ".", .))

# Spalten außer der zweiten in numerische Spalten umwandeln
Stichprobe_df <- Stichprobe_df %>% 
  mutate_if(!colnames(.) == colnames(Stichprobe_df)[2], as.numeric)

# Spalten 8, 10, 13, 15, 17, 19, 21 auf zwei Nachkommastellen runden
Stichprobe_df <- Stichprobe_df %>%
  mutate_at(vars(8, 10, 13, 15, 17, 19, 21, 23), ~round(., 2))

# Datentabelle mit neuen Spaltennamen darstellen
datatable(Stichprobe_df)


```

> Probandinnen 2 und 3 wurden aufgrund fehlender oder schlechter Versuchsdaten entfernt
