---
execute:
  message: false
  echo: false
  warning: false
  error: false
  
bibliography: references.bib
lang: de
number-sections: false
---

# Stichprobe {#sec-Stichprobe}

```{r}
library(dplyr)
library(tidyr)
library(readxl)
library(ggplot2)
library(DT)
```

Für die Studie wurden ausdauertrainierte Personen gesucht, die eine $\dot{V}O_{2,max}$ von etwa 65 [ml·min^-1·kg^-1] oder mehr aufwiesen. Es wurden sowohl Frauen als auch Männer aus dem Radsport oder Triathlon sowie verschiedenen Ausdauersportarten als potenzielle Probanden geworben.

Insgesamt nahmen 24 Personen an der Studie teil, wovon nur 11 die Einschlusskriterien erfüllten. Davon wurden wiederum 2 Probanden aufgrund fehlender oder schlechter Versuchsdaten entfernt. Von den 9 verbleibenden Probanden waren 2 weiblich und 7 männlich und zwischen 24 und 45 Jahre alt (M = 32.6, SD = 9.4). Die Masse der Probanden lag zwischen 48 und 82 kg (M = 70.4, SD = 10.4) und die Körperlänge zwischen 157 und 186 cm (M = 176.3, SD = 9.43). Die gemessene absolute $\dot{V}O_{2,max}$ der Probanden lag zwischen 3900 und 6181 [ml·min^-1^] (M = 4543.7, SD = 789.1) und die gemessene relative $\dot{V}O_{2,max}$ der Probanden lag zwischen 67.8 und 81.3 [ml·min^-1^·kg^-1^] (M = 72.1, SD = 4.0). Somit können neun Probanden nach @DePauw2013 in Leistungsniveau bzw. "Performance Level = PL" 4 und 5 eingeordnet werden (@fig-dePauw).

![Klassifikation von Probanden in Leistungsniveaus ("Performance Levels = PL") (PL 1-5), basierend auf leistungsphysiologischen Parametern: Absoluter und gewichtsbezogener Peak-Power Output (PPO), welcher die höchste erreichte mechanische Leistung während eines inkrementellen Stufentests beschreibt, sowie absolutem und relativem maximalen Sauerstoffvolumenstrom (De Pauw et al., 2013).](images/de_Pauw_Leistungsniveau.png){#fig-dePauw .caption}

## Stichprobe
In folgender Tabelle werden ausgewählte anthropometrische und leistungsphysiologische Daten aus dem Eingangstest der Studienteilnehmer dargestellt.

```{r}
# Excel-Datei einlesen

relative_path <- "Probanden_Daten 2.2.xlsm"
absolute_path <- "C:/Users/johan/OneDrive/Desktop/SpoWi/WS 22,23/Masterarbeit - Wirkungsgrad/Daten/Probanden_Daten 2.2.xlsm"

# Funktion, um die Datei zu laden
load_excel <- function(path) {
  read_excel(path, sheet = "Stichprobe_final", range = "A1:Y10", col_names = TRUE)
}

# Versuche relative path, falls Fehler, dann absolute path
Stichprobe_df <- tryCatch(
  load_excel(relative_path),
  error = function(e) {
    message("Relativer Pfad konnte nicht geladen werden, versuche absoluten Pfad...")
    load_excel(absolute_path)
  }
)


# Alle Kommas in den Zellen durch Punkte ersetzen
Stichprobe_df <- Stichprobe_df %>% 
  mutate_all(~gsub(",", ".", .))

# Spalten außer der zweiten in numerische Spalten umwandeln
Stichprobe_df <- Stichprobe_df %>% 
  mutate_if(!colnames(.) == colnames(Stichprobe_df)[2], as.numeric)

# Spalten 8, 10, 13, 15, 17, 19, 21 auf zwei Nachkommastellen runden
Stichprobe_df <- Stichprobe_df %>%
  mutate_at(vars(8, 10, 13, 15, 17, 19, 21, 23), ~round(., 2))

# Datentabelle mit neuen Spaltennamen darstellen
datatable(Stichprobe_df)


```


